臺灣桃園地方法院刑事判決　
110年度訴字第783號
公  訴  人  臺灣桃園地方檢察署檢察官
被      告  葉廷緯



指定辯護人  本院公設辯護人廖彥傑  
上列被告因違反毒品危害防制條例案件，經檢察官提起公訴（11
0年度偵字第1553號、第1665號），本院判決如下：
    主  文
葉廷緯共同販賣第三級毒品，未遂，處有期徒刑貳年。緩刑伍年
，緩刑期間付保護管束，並應向公庫支付新臺幣參萬元，向指定
之政府機關、行政法人、社區或其他符合公益目的之機構或團體
提供貳佰肆拾小時之義務勞務。扣案如附表編號一、二所示之愷
他命玖包、毒品咖啡包貳包及扣案如附表編號三所示之行動電話
壹支，均沒收。
    事  實
一、葉廷緯與真實姓名年籍不詳持用門號0000-000-000號之人、
    於WeChat（微信）通訊軟體暱稱為「100招財進寶（香菸圖
    示）咖啡館（音符圖示）」之人（下稱「招財進寶咖啡館」
    ）均明知愷他命、4-甲基甲基卡西酮皆為毒品危害防制條例
    所規定之第三級毒品，未經許可，不得非法販賣及持有，竟
    共同基於販賣第三級毒品以營利之犯意聯絡，先由葉廷緯於
    民國109年12月12日凌晨1時許，以新臺幣（下同）1萬5,000
    元，向真實姓名年籍不詳之人購買愷他命9包及含有4-甲基
    甲基卡西酮成分之咖啡包（下稱毒品咖啡包）2包，再由真
    實姓名年籍不詳之人於109年12月12日晚間8時4分，以門號0
    000-000-000號向不特定人發送「蘇偉洋行全新開幕，2000/
    3000/5000，各式洋酒、調酒買二送一，火速來電000000000
    0」之販賣毒品訊息（持用門號0000-000-000號之人，下稱
    發送販毒訊息之人）。嗣因桃園市政府警察局平鎮分局北勢
    派出所員警接獲某民眾持前開簡訊檢舉，隨即喬裝購毒者撥
    打門號0000-000-000號，經真實姓名年籍不詳之人接聽及指
    示員警將WeChat（微信）通訊軟體暱稱為「招財進寶咖啡館
    」之人加為好友，並約定在桃園市○○區○○路000號停車場見
    面，發送販毒訊息之人即聯繫葉廷緯前往該址交易，葉廷緯
    旋於109年12月13日下午2時28分，騎乘車牌號碼000-000號
    普通重型機車抵達上址，並與員警議定以4,400元交易愷他
    命1包（單包3,000元）及毒品咖啡包2包（單包700元），待
    葉廷緯向員警收取現金並交付前開毒品後，員警隨即表明身
    分將葉廷緯逮捕，當場扣得如附表編號一所示愷他命9包之
    其中1包、如附表編號二所示之含有4-甲基甲基卡西酮成分
    之毒品咖啡包2包（驗前總淨重17.74公克、驗餘總淨重16.2
    7公克，驗前總純質淨重0.17公克），以及自其身上扣得如
    附表編號一所示愷他命9包之其中8包（前開愷他命9包之驗
    前總淨重3.7180公克、驗餘總淨重3.7175公克）、如附表編
    號三所示葉廷緯所有之用以聯繫販毒事宜之行動電話1支，
    始悉上情。
二、案經桃園市政府警察局平鎮分局報告臺灣桃園地方檢察署檢
    察官偵查起訴。
    理  由
壹、程序方面
一、供述證據
㈠、按被告以外之人於審判外之陳述，雖不符刑事訴訟法第159條
    之1至第159條之4等規定，而經當事人於審判程序同意作為
    證據，法院審酌該言詞陳述或書面陳述作成時之情況，認為
    適當者，亦得為證據。當事人、代理人或辯護人於法院調查
    證據時，知有刑事訴訟法第159條第1項不得為證據之情形，
    而未於言詞辯論終結前聲明異議者，視為有前項之同意，刑
    事訴訟法第159條之5定有明文。
㈡、經查，本案判決所引用以下審判外作成之相關供述證據，被
    告葉廷緯之辯護人業於本院準備程序中陳明：證據能力均不
    爭執，均同意作為本案證據使用等語明確（見本院卷第153
    頁）；此外，公訴人、被告及其辯護人於本院審判期日均表
    示無意見而不予爭執（見本院卷第185至193頁），亦未於言
    詞辯論終結前聲明異議，本院審酌前開證據資料製作時之情
    況，尚無違法取得及證明力明顯過低之瑕疵，認以之作為證
    據應屬適當，且各該證據均經本院於審判期日依法進行證據
    之調查、辯論，被告於訴訟上之防禦權，已受保障，故前開
    證據資料均有證據能力。
二、非供述證據
　　本案判決其餘所依憑認定被告犯罪事實之各項非供述證據，
    本院亦查無有何違反法定程序取得之情形，依刑事訴訟法第
    158條之4規定之反面解釋，均具有證據能力。
貳、實體方面
一、被告就其與「招財進寶咖啡館」、持用門號0000-000-000號
    發送販毒訊息之人，共同基於販賣第三級毒品以營利之犯意
    聯絡而為上述犯行，業據其於警詢、偵訊、本院準備程序及
    審理中均坦承不諱（見110年度偵字第1553號卷【下稱偵卷
    】第25至31頁、第81頁及反面，本院卷第151至153頁、第19
    4頁），復有持用門號0000-000-000號之人以簡訊傳送上開
    販賣毒品訊息及WeChat（微信）通訊軟體暱稱為「招財進寶
    」者與員警間對話紀錄、通話紀錄之手機擷圖照片（見偵卷
    第73至75頁）、被告與員警於毒品交易現場之錄音譯文（見
    偵卷第63頁及反面）、查獲現場及扣案物品照片（見偵卷第
    71至73頁）、桃園市政府警察局平鎮分局扣押筆錄、扣押物
    品目錄表、扣押物品清單（見偵卷第65頁至第67頁反面、第
    69頁、第105頁，110年度偵字第1665號卷第109頁、第129頁
    ）、桃園市政府警察局平鎮分局北勢派出所員警職務報告（
    見偵卷第59至61頁）等證在卷可佐，並有扣案如附表編號一
    、二所示之愷他命及毒品咖啡包可佐。且扣案如附表編號一
    所示之愷他命9包，均檢出第三級毒品愷他命成分（數量詳
    如附表編號一所示），而扣案如附表編號二所示之毒品咖啡
    包2包，均檢出第三級毒品4-甲基甲基卡西酮成分（數量詳
    如附表編號二所示），此有交通部民用航空局航空醫務中心
    航藥鑑字第0000000號毒品鑑定書（見偵卷第95頁）、內政
    部警政署刑事警察局刑鑑字第1098041173號鑑定書（見偵卷
    第117頁）附卷足稽。足認被告之自白與事實相符，堪以採
    信。本案事證明確，被告犯行堪予認定，應依法論科。
二、論罪科刑
㈠、按刑法上所謂陷害教唆，係指行為人原無犯罪之意思，純因
    具有司法警察權者之設計誘陷，以唆使其萌生犯意，待其形
    式上符合著手於犯罪行為之實行時，再予逮捕者而言。此種
    「陷害教唆」，因行為人原無犯罪之意思，具有司法警察權
    者復伺機逮捕，係以不正當手段入人於罪，尚難遽認被陷害
    教唆者成立犯罪；至刑事偵查技術上所謂之「釣魚」者，則
    指對於原已犯罪或具有犯罪故意之人，司法警察於獲悉後為
    取得證據，以設計引誘之方式，佯與之為對合行為，使其暴
    露犯罪事證，待其著手於犯罪行為之實行時，予以逮捕、偵
    辦者而言；後者因犯罪行為人主觀上原即有犯罪之意思，倘
    客觀上又已著手於犯罪行為之實行時，自得成立未遂犯，與
    「陷害教唆」情形迥然有別（最高法院102年度台上字第988
    號判決意旨參照）。查被告原即具有販賣第三級毒品之故意
    ，而依「招財進寶咖啡館」提供之交易毒品資訊，攜帶愷他
    命及毒品咖啡包至桃園市○○區○○路000號停車場進行毒品交
    易，員警佯裝買家與其為對合行為，使其暴露犯罪事證，惟
    因佯裝買家之員警實際上既無購買真意，自無可能完成本案
    毒品交易，而為販賣第三級毒品之未遂行為。
㈡、核被告所為，係犯毒品危害防制條例第4條第6項、第3項之販
    賣第三級毒品未遂罪。被告於著手販賣前，意圖販賣而持有
    第三級毒品之低度行為，應為其嗣後著手販賣之高度行為吸
    收，不另論罪。被告就上開販賣第三級毒品未遂之犯行，與
    WeChat（微信）通訊軟體暱稱「招財進寶咖啡館」及持用門
    號0000-000-000號發送販毒訊息之人，3人間，有犯意聯絡
    及行為分擔，應論以共同正犯。
㈢、刑之減輕部分 　　
１、被告雖已著手實行販賣第三級毒品之行為，然因本案購毒者
    係員警所喬裝，故被告著手於犯罪行為之實行後，即遭逮捕
    、偵辦而不遂，屬未遂犯，業經說明如前，爰依刑法第25條
    第2項之規定，按既遂犯之刑減輕之。
２、按犯毒品危害防制條例第4條至第8條之罪於偵查及歷次審判
    中均自白者，減輕其刑，毒品危害防制條例第17條第2項定
    有明文。查被告於偵查、本院準備程序及審理中均自白犯罪
    ，俱如前述，自應依毒品危害防制條例第17條第2項規定減
    輕其刑。
３、被告其刑有上揭2種減刑事由，應依法遞減輕其刑。
㈣、科刑部分
　　爰審酌被告正值青年，不思以正當途徑獲取財物，明知毒品
    危害身心甚劇，且一經成癮，甚且影響社會治安，危害深遠
    ，竟無視政府制定毒品危害防制條例杜絕毒品犯罪之禁令，
    販賣第三級毒品藉以牟利，助長施用毒品之行為，致使施用
    毒品者沈迷於毒癮而無法自拔，戕害國民身心健康非輕，間
    接危害社會、國家，所為實屬不該，惟念其犯後始終坦承犯
    行，尚具悔意，且未及販出毒品即遭查獲，尚未產生實質危
    害，原欲販賣之毒品數量亦非鉅，兼衡其自陳家庭經濟狀況
    勉持（見偵卷第23頁）、目前尚在高中就讀（見本院卷第16
    1及163頁），及其為本案犯行之動機、目的、手段、所生危
    害等一切情狀，量處如主文所示之刑。
㈤、緩刑部分
　　被告前未曾因故意犯罪受有期徒刑以上刑之宣告，有臺灣高
    等法院被告前案紀錄表1份（見本院卷第27頁）在卷可稽，
    其因一時失慮，致罹刑典，犯後已坦承犯行，經此刑之宣告
    後，應知所警惕，信無再犯之虞，因認對其所處之刑以暫不
    執行為適當，爰依刑法第74條第1項第1款規定宣告緩刑5年
    ，以啟自新。又為使被告於緩刑期間內，能知所戒惕，並導
    正其行為，爰依刑法第74條第2項第4款、第5款之規定，命
    被告應向公庫支付新臺幣3萬元及向指定之政府機關、政府
    機構、行政法人、社區或其他符合公益目的之機構或團體，
    提供240小時之義務勞務，併依刑法第93條第1項第2款之規
    定，諭知於緩刑期間付保護管束，俾使被告培養正確法治觀
    念。
三、沒收部分
㈠、違禁品部分
１、按毒品危害防制條例第18條第1項後段規定查獲之第三、四級
    毒品，無正當理由而擅自持有者，沒入銷燬之；此應沒入銷
    燬之毒品，專指查獲施用或持有（未成罪）之第三、四級毒
    品而言；倘屬同條例相關法條明文規定處罰之犯罪行為，即
    非該條項應依行政程序沒入銷燬之範圍；再同條例對於查獲
    之製造、運輸、販賣、意圖販賣而持有、以非法方法使人施
    用、引誘他人施用及轉讓、持有一定數量以上第三、四級毒
    品之沒收，並無特別規定，如其行為已構成犯罪，則該毒品
    即屬不受法律保護之違禁物，應回歸刑法之適用（最高法院
    98年度台上字第2889號、99年度台上字第2733號判決意旨參
    照）。
２、經查，扣案如附表編號一所示愷他命9包之其中1包，及如附
    表編號二所示之毒品咖啡包2包，乃係被告於本案販賣之第
    三級毒品；扣案如附表編號一所示愷他命9包之其中8包，亦
    係其用以販賣之第三級毒品，而其販賣第三級毒品之行為，
    既係毒品危害防制條例明文規定處罰之犯罪行為，揆諸前揭
    說明，前開愷他命9包及毒品咖啡包2包（驗餘總淨重詳如附
    表編號一、二之「物品名稱、外觀及數量」欄位所示），即
    皆屬違禁物，均應依刑法第38條第1項之規定諭知沒收。至
    鑑驗用罄之部分，因已滅失不復存在，爰不再為沒收之諭知
    。又盛裝前開毒品之外包裝包，以現今採行之鑑驗方式，包
    裝包仍會殘留微量毒品而無法將之完全析離，應整體視為毒
    品之一部，均依刑法第38條第1項之規定，併宣告沒收之。
㈡、犯罪所用之物部分
　　按犯第4條至第9條、第12條、第13條或第14條第1項、第2項
    之罪者，其供犯罪所用之物，不問屬於犯罪行為人與否，均
    沒收之，毒品危害防制條例第19條第1項定有明文。查扣案
    如附表編號三所示之行動電話1支，屬被告所有，並係供其
    聯繫本案販賣第三級毒品事宜所用之物，業據被告供承在卷
    （見偵卷第27頁反面，本院卷第152頁、第187頁），自應依
    毒品危害防制條例第19條第1項規定宣告沒收。
據上論斷，應依刑事訴訟法第299條第1項前段，毒品危害防制條
例第4條第3項、第6項、第17條第2項、第19條第1項，刑法第11
條、第28條、第25條第2項、第38條第1項、第74條第1項第1款、
第2項第4款、第5款、第93條第1項第2款，判決如主文。
本案經檢察官施韋銘提起公訴，經檢察官黃鈺斐到庭執行職務。
中　　華　　民　　國　　111 　年　　4 　　月　　8 　　日
                  刑事第六庭  審判長法  官  劉淑玲
                                    法  官  方楷烽
                                    法  官  何啓榮
以上正本證明與原本無異。
如不服本判決應於收受判決後20日內向本院提出上訴書狀，並應
敘述具體理由。其未敘述上訴理由者，應於上訴期間屆滿後20日
內向本院補提理由書(均須按他造當事人之人數附繕本)「切勿逕
送上級法院」。 
     　　　　　　　　　　　　　　　書記官　張詠昕
中　　華　　民　　國　　111 　年　　4 　　月　　11　　日
附錄本案論罪科刑法條：毒品危害防制條例第4條第6項、第3項
。
製造、運輸、販賣第一級毒品者，處死刑或無期徒刑；處無期徒
刑者，得併科新臺幣3千萬元以下罰金。
製造、運輸、販賣第二級毒品者，處無期徒刑或10年以上有期徒
刑，得併科新臺幣1千5百萬元以下罰金。
製造、運輸、販賣第三級毒品者，處7年以上有期徒刑，得併科
新臺幣1千萬元以下罰金。
製造、運輸、販賣第四級毒品者，處5年以上12年以下有期徒刑
，得併科新臺幣5百萬元以下罰金。
製造、運輸、販賣專供製造或施用毒品之器具者，處1年以上7年
以下有期徒刑，得併科新臺幣1百50萬元以下罰金。
前五項之未遂犯罰之。
附表（沒收物）：
編號 物品名稱、外觀及數量  檢驗結果 相關卷頁 一 白色結晶9包。 驗前總毛重5.6450公克、驗前總淨重3.7180公克、驗餘總淨重3.7175公克。 含有第三級毒品愷他命成分。 ㈠、桃園市政府警察局平鎮分局扣押物品目錄表、扣押物品清單（見偵卷第69頁，110年度偵字第1665號卷第109頁）。 ㈡、交通部民用航空局航空醫務中心航藥鑑字第0000000號毒品鑑定書（見偵卷第95頁）。 二 外觀有LV花紋圖示、黑色包裝之毒品咖啡包2包。 驗前總毛重19.78公克、驗前總淨重17.74公克、驗餘總淨重16.27公克，驗前總純質淨重0.17公克。 含有第三級毒品4-甲基甲基卡西酮成分。 ㈠、桃園市政府警察局平鎮分局扣押物品目錄表、扣押物品清單（見偵卷第69頁，110年度偵字第1665號卷第129頁）。 ㈡、內政部警政署刑事警察局刑鑑字第1098041173號鑑定書（見偵卷第117頁）。 三 IPhone廠牌之行動電話（IMEI碼：000000000000000號，含0000-000-000號行動電話門號之SIM卡）1支。  - 桃園市政府警察局平鎮分局扣押物品目錄表、扣押物品清單（見偵卷第69頁、第105頁）。